臺灣高等法院民事判決　　　　　　　 100年度保險上字第31號
　　上　訴　人　徐朝蔭
　　　　　　　　彭秀梅
　　前列二人共同
　　訴訟代理人　郭睦萱律師
　　複　代理人　蔡佑明律師
　　被　上訴人　富邦人壽保險股份有限公司
　　法定代理人　趙本源
　　訴訟代理人　趙美華
　　　　　　　　黃杉睿
　　訴訟代理人　黃宗正律師
　　被　上訴人　泰安產物保險股份有限公司
　　法定代理人　李松季
　　訴訟代理人　王坤成律師
上列當事人間給付保險金事件，上訴人對於中華民國100年6月15
日臺灣臺北地方法院99年度保險字第67號第一審判決提起上訴，
經本院於中華民國100年12月6日言詞辯論終結，判決如下：
    主  文
原判決廢棄。
被上訴人富邦人壽保險股份有限公司應給付上訴人新臺幣壹佰萬
元，及自民國九十八年九月廿三日起至清償日止，按週年利率百
分之十計算之利息。
被上訴人泰安產物保險股份有限公司應給付上訴人新臺幣壹佰伍
拾萬元，及自民國九十八年三月廿六日起至清償日止，按週年利
率百分之十計算之利息。
第一、二審訴訟費用由被上訴人富邦人壽保險股份有限公司負擔
五分之二，其餘由被上訴人泰安產物保險股份有限公司負擔。
本判決所命給付，於上訴人分別供擔保新臺幣拾萬元、伍拾
萬元後得分別對被上訴人富邦人壽保險股份有限公司、泰安產物
保險股份有限公司假執行，但被上訴人富邦人壽保險股份有限公
司如以新臺幣壹佰萬元為上訴人預供擔保，被上訴人泰安產物保
險股份有限公司如以新臺幣壹佰伍拾萬元或等值之彰化商業銀行
可轉讓定期存單為上訴人預供擔保，得免為假執行。
    事實及理由
壹、程序方面：
    美國安泰人壽保險股份有限公司臺灣分公司（下稱安泰人壽
    ）於民國（下同）98年6月1日與富邦人壽保險股份公司合併
    ，安泰人壽為存續公司，富邦人壽保險股份公司為消滅公司
    ，並於同日更名為富邦人壽保險股份公司（下稱富邦人壽）
    ，是安泰人壽對原保戶即訴外人徐瑋斌之權利義務，自應由
    被上訴人富邦人壽繼受，此有行政院金融監督管理委員會保
    險局新聞稿在卷可憑（見原審卷一第35頁），附此敘明。
貳、實體方面：
一、上訴人徐朝蔭、彭秀梅（下合稱上訴人）起訴主張：上訴人
    係徐瑋斌（75年3月17日出生、97年9月22日死亡）之父母，
    上訴人彭秀梅於87年10月25日以徐瑋斌為被保險人向安泰人
    壽投保「安泰分紅終身壽險」，另附加「安泰意外傷殘保險
    附約」之意外保險契約，約定意外險之保險期間至140年10
    月25日止，意外身故保險金為新臺幣（下同）100萬元，並
    以上訴人為受益人（下稱系爭意外險契約）。又訴外人輝達
    印刷品行於97年12月10日以車牌號碼CQZ-553號重機車為被
    保險機車（下稱系爭機車），向被上訴人泰安產物保險股份
    有限公司（下稱泰安產險）投保強制汽車責任保險附加駕駛
    人傷害保險，保險期間至99年12月10日止（下稱系爭強制險
    契約）。詎徐瑋斌於97年9月22日騎乘系爭機車行經臺北市
    ○○○路3段時，因不慎跌倒引發身體不適，經送往臺北市
    立聯合醫院和平院區（下稱和平院區）急救，於到院時已不
    治死亡（下稱系爭事故）。依臺灣臺北地方法院檢察署（下
    稱北檢）相驗屍體證明書、法務部法醫研究所鑑定結果之內
    容，可知徐瑋斌係因先行騎車發生跌倒意外引起心及血管不
    適，之後方引起心因性休克，而發生死亡結果，是徐瑋斌確
    係因意外發生死亡。上訴人遂基於系爭意外險受益人、駕駛
    人法定繼承人之身分，分別於98年7月16日、98年3月10日向
    被上訴人富邦人壽、泰安產險請求給付意外身故保險金100
    萬元與死亡給付150萬元；惟被上訴人富邦人壽、泰安產險
    均以徐瑋斌為「病死或自然死」，直接引起死亡之原因為心
    因性休克等為由拒絕理賠。經上訴人向保險事業發展中心保
    險申訴調處委員會（下稱保發中心）申請調處，依保發中心
    之調處結果報告書記載之內容觀之，保發中心亦認同徐瑋斌
    乃意外死亡，屬被上訴人富邦人壽、泰安產險之理賠範圍等
    情。爰依系爭意外險契約第7條、第8條；系爭強制險契約第
    2條第1款第3目、第2款，及第4條第3款及保險法第131條之
    規定，求為命：(一)被上訴人富邦人壽應給付上訴人100萬元
    ，及自98年9月23日起至清償日止，按年息10%計算之利息。
    (二)被上訴人泰安產險應給付上訴人150萬元，及自98年3月26
    日起至清償日止，按年息10 %計算之利息。(三)願供擔保請准
    宣告假執行。（原審為上訴人敗訴之判決，上訴人聲明不服
    ，提起上訴。）並上訴聲明：(一)原判決廢棄。(二)被上訴人富
    邦人壽應給付上訴人100萬元，及自98年9月23日起至清償日
    止，按年息10%計算之利息。(三)被上訴人泰安產險應給付上
    訴人150萬元，及自98年3月26日起至清償日止，按年息10%
    計算之利息。(四)願供擔保請准宣告假執行。
    被上訴人泰安產險則以：被上訴人泰安產險不同意保發中心
    之調處結果報告書，且北檢相驗屍體證明書記載，徐瑋斌死
    亡方式為「病死或自然死」，死亡原因為「心因性休克」，
    至於「騎車跌倒引起心及其血管不適」只是引起「心因性休
    克」之原因，並非直接引起徐瑋斌死亡之原因，可見徐瑋斌
    死亡之主要有效而直接之原因，即重要之最近因果關係，係
    「心因性休克」。又依北檢97年度相字第612號卷附之證人
    陳登煌、劉必忠之證詞與現場圖與照片可知，系爭機車僅有
    與地面輕微摩擦之痕跡，徐瑋斌僅手腳有輕微擦傷，跌倒情
    節係屬輕微，顯非導致徐瑋斌死亡之原因。是徐瑋斌之死亡
    顯非因機車交通事故所致，自與系爭強制險保單條款第2條
    約定，給付保險金須「發生單一機車交通事故，致駕駛人體
    傷、殘廢或死亡時」之要件未合，故系爭事故非系爭強制險
    之承保與理賠範圍等語，資為抗辯。並答辯聲明：(一)上訴駁
    回。(二)如受不利於之判決，願以彰化商業銀行可轉讓定期存
    單供擔保，免為假執行。
    被上訴人富邦人壽則以：依北檢相驗屍體證明書死亡原因欄
    中，直接引起死亡之原因為心因性休克，顯見徐瑋斌係因心
    臟疾病發作致死，其死亡之結果非係遭受外來突發意外事故
    所致，不符合系爭意外險保險金給付之要件。上訴人應就徐
    瑋斌之死亡確係直接且單獨導因於「外來突發意外傷害」事
    故負舉證責任。又徐瑋斌患有先天性心臟疾病，並於80年8
    月間因法洛氏四合症此先天性心臟疾病至馬偕紀念醫院臺北
    院區（下稱馬偕醫院）進行手術治療，且陸續返院進行定期
    追蹤。是依馬偕醫院病歷資料及北檢所開立之相驗屍體證明
    書所示，徐瑋斌係因自身心因性休克死亡，並非死於外來突
    發意外事故甚明等語，資為抗辯。並答辯聲明：(一)上訴駁回
    。(二)如受不利於之判決，願供擔保，請准免為假執行。
二、上訴人主張：上訴人彭秀梅於87年10月24日以其子徐瑋斌為
    被保險人，上訴人二人為受益人，向被上訴人富邦人壽之前
    手安泰人壽（嗣後與富邦人壽合併，並更名為富邦人壽）投
    保系爭意外險，保險期間至140年10月25日止，意外身故保
    險金為100萬元。另輝達印刷品行於95年12月10日以系爭機
    車向被上訴人泰安產險投保系爭強制險，保險期間至97年12
    月10日止。徐瑋斌於97年9月22日騎乘系爭機車行經臺北市
    ○○○路3段382號巷口時，發生騎車跌倒，且於送往和平院
    區急救前即已死亡，經臺北市政府警察局萬華分局交通分隊
    到場報驗後，北檢檢察官所開立之相驗屍體證明書上關於死
    亡方式欄勾選為「病死或自然死」，死亡原因欄記載「直接
    死亡原因：（甲）：心因性休克。先行原因：(乙)（甲之原
    因）騎車跌倒引起心及其血管不適。」，上訴人分別向被上
    訴人二公司申請理賠，但經被上訴人二公司分別於98年9月1
    5日、98年3月11日以徐瑋斌之死亡方式並非各該保約承保範
    圍而拒絕理賠。但系爭事故如為約定保險範圍，被上訴人富
    邦人壽應給付之保險金為100萬元，被上訴人泰安產險應給
    付之保險金為150萬元等情，有上訴人提出之安泰人壽保險
    單暨意外傷殘保險附約（見原審卷一第6頁至第18頁）、泰
    安產物強制汽車責任保險條款（見原審卷一第164頁至第170
    頁）、北檢相驗屍體證明書（見原審卷一第25頁）、被上訴
    人富邦人壽98年9月15日函文（見原審卷一第26頁至第31頁
    ）在卷為證，且為兩造所不爭（見原審卷一第152頁正、背
    頁、本院卷第44頁背頁）自堪信為真實，上訴人又主張：徐
    瑋斌騎乘系爭機車發生系爭事故而死亡，為系爭意外險契約
    及強制險契約所約定之保險範圍等語，惟為被上訴人所否認
    ，並以前詞置辯，故兩造爭執之點為：徐瑋斌騎乘系爭機車
    發生系爭事故而死亡，是否為系爭意外險契約及系爭強制險
    契約所約定之保險範圍？玆析述如下。
三、徐瑋斌騎乘系爭機車發生系爭事故而死亡，是否為系爭意外
    險契約及系爭強制險契約所約定之保險範圍？
  (一)按傷害保險人於被保險人遭受意外傷害及其所致殘廢或死亡
    時，負給付保險金額之責；前項意外傷害，指非由疾病引起
    之外來突發事故所致者，保險法第131條定有明文。又系爭
    意外險契約約定：被保險人於本附約有效期間內，因遭受意
    外傷害事故，致其身體蒙受傷害而致死亡時，被上訴人富邦
    人壽依本約應給付意外身故保險金100萬元。又意外傷害事
    故，指非由疾病引起之外來突發事故（見原審卷一第9頁、
    第7頁之系爭意外險契約第7條之約定及保單面頁之記載）。
    另系爭強制險契約亦約定被保險人發生單一機車交通事故，
    致駕駛人死亡時，被上訴人泰安產險應給付死亡給付之保險
    金；又死亡給付金額依財政部會同交通部擬定報請行政院核
    定之「強制汽車責任保險給付標準」之規定。死亡給付之受
    益人，為駕駛人之法定繼承人（見原審卷一第169頁之第2條
    第1款第3目、第2款及第4條第3款之約定）。又所謂汽車交
    通事故，依強制汽車責任保險法第13條規定，係指使用或管
    理汽車致乘客或車外第三人傷害或死亡之事故；「強制汽車
    責任保險給付標準」第6條規定，受害人因汽車交通事故致
    死亡者，其死亡給付為每一人150萬元。查徐瑋斌於系爭意
    外險契約及系爭強制險契約之保險期間內，騎乘系爭機車發
    生系爭事故並致徐瑋斌死亡等情，為兩造所不爭執，又徐瑋
    斌因使用系爭機車而發生系爭事故，核屬強制汽車責任保險
    法第13條規定定義之交通事故。又徐瑋斌發生系爭事故如非
    由疾病所引起之單一、外來突發事故所致，則系爭意外險契
    約之受益人及系爭強制險契約之受益人即上訴人即得分別依
    系爭意外契約、系爭強制險契約請求被上訴人富邦人壽給付
    100萬元、被上訴人泰安產險給付保險金150萬元，合先敘明
    。
  (二)查上訴人主張：徐瑋斌騎乘系爭機車發生系爭事故而死亡，
    為系爭意外險契約第7條所指之意外事故，且為系爭強制險
    契約第2條所指發生單一交通事故致駕駛人死亡之情形等語
    ，業據其提出道路交通事故當事人登記聯單、臺北市立聯合
    醫院司法相驗報告單、北檢相驗屍體證明書（見原審卷一第
    23頁、24頁、第25頁）在卷為證，觀之北檢相驗屍體證明書
    於死亡原因欄中已記載「直接死亡原因：（甲）：心因性休
    克。先行原因（乙）（甲之原因）：騎車跌倒引起心及其血
    管不適」（見原審卷一第25頁），則依上揭死亡原因之記載
    ，徐瑋斌係騎車跌倒後引起心及其血管不適，致心因性休克
    而死亡，核屬保險法上非由疾病引起之外來突發事故，應為
    保險法上之「意外事故」。又北檢相驗屍體證明書於死亡方
    式欄，捨「意外」選項中而勾選「病死或自然死」，故徐瑋
    斌死亡原因是否確屬意外，兩造即衍生爭議，上訴人與被上
    訴人泰安產險為此向保發中心申請調處，經調處結果保發中
    心認定「…二查本案申訴人（即上訴人）向泰安產物申請死
    亡給付所檢具之臺灣臺北地方法院檢瘵署相驗屍體證明書所
    載，直接引起徐瑋斌君死亡之原因為『心因性休克』，而先
    行原因（若有引起上述死因之疾病或傷害）則為『騎車跌倒
    引起心及其血管不適』，雖該份相驗屍體證明書記載之死亡
    方式為『病死或自然死』，然若徐瑋斌均確係因交通事故引
    發其心血管不適，進而致死亡結果，依目前傷害保險理賠實
    務所採之『主力近因原則』，似難謂該次交通事故非導致徐
    瑋斌君死亡之主要有效而直接之原因。質言之，申訴人已就
    有利於己之事實提出上開資料佐證，泰安產險公司若無反證
    可資推翻，似難謂其主張無理由。三…縱承辦檢察官認定徐
    瑋斌君之死亡方式為『病死或自然死』，亦難據此推翻其於
    相驗屍體證明書所載『（若有引起上述死因之疾病或傷害）
    騎車跌倒引起心及其血管不適』之認定，而逕行推斷其非因
    『騎車跌倒引起心及其血管不適』而致死亡，或係因『心及
    血管不適而騎車跌倒』導致死亡。」，結論並建議「系爭公
    司（即被上訴人泰安產險）應給予死亡給付為宜。」，有上
    訴人提出之保發中心調處結果報告書（見原審卷一第28頁至
    31頁）在卷為憑。準此，保發中心認除非被上訴人泰安產險
    有反證可資推翻北檢相驗屍體證明書死亡原因認定，否則依
    北檢相驗屍體證明書之記載及保險理賠實務所採之「主力近
    因原則」，徐瑋斌應係因交通事故引發其心血管不適，進而
    致死亡結果，系爭交通事故為導致徐瑋斌君死亡之主要有效
    而直接之原因，且為系爭強制險契約所定「單一交通事故」
    之保險範圍。
  (三)被上訴富邦人壽又抗辯：徐瑋斌患有先天性心臟疾，並於80
    年8月間因法洛氏四合症此先天性心臟疾病至馬偕醫院進行
    手術治療，且陸續返院進行定期追蹤。系爭事故徐瑋斌係因
    其自身心因性休克死亡，並非死於外來突發意外事故云云，
    並提出之馬偕醫院病歷摘要（見原審卷一第75頁至第76頁反
    面、第84頁）為憑，惟經原審法院調閱徐瑋斌於馬偕醫院全
    部病歷資料（見原審卷一第117頁至148頁），向馬偕醫院函
    詢徐瑋斌於5歲時進行之心臟手術之術後復原情形及是否無
    外在事故仍有發生心及血管不適之可能？（見原審卷一第25
    3頁），經馬偕醫院於99年11月22日馬院醫兒字第099000511
    8號函覆說明：「…二病人徐瑋斌於出生時患有先天性心臟
    病（法洛氏四合症），並於5歲時於原審進行心臟手術，手
    術後仍殘留有肺動脈瓣膜關閉不全，且偶伴有心律不整，曾
    以抗心律不整藥物控制，並於門診追蹤至86年1月，之後6年
    內未再來門診追蹤過，直到92年才又回診，此後約每1到2年
    回診1次，未再發現心律不整情況，最近一次門診追蹤日期
    為96年7月2日。…四由於病人多年未曾回診，無法評估其心
    臟狀況及可能致死之機率。」之內容（見原審卷一第256頁
    ），故徐瑋斌雖於5歲時進行心臟手術治療其先天性心臟病
    ，而其術後仍有肺動脈瓣膜關閉不全與心律不整之後遺症，
    然經馬偕醫院以抗心律不整藥物控制其心律不整之問題後，
    迄至96年7月2日門診追蹤日止，並未再發現心律不整之情況
    。則依徐瑋斌就診之馬偕醫院病歷摘要、覆函，尚不足以推
    翻北檢相驗證明書（死亡原因）所載「（若有引起上述死因
    之疾病或傷害）騎車跌倒引起心及其血管不適」之認定，故
    被上訴人抗辯：徐瑋斌非因交通事故引發其心血管不適，而
    係因其自身心因性休克死亡云云，並無可採。
  (四)被上訴人泰安產險又辯稱：依北檢相驗卷附之證人陳登煌、
    劉必忠之證詞與現場圖與照片可知，系爭機車僅有與地面輕
    微摩擦之痕跡，徐瑋斌僅手腳有輕微擦傷，跌倒情節係屬輕
    微，顯非導致徐瑋斌死亡之原因。故北檢相驗屍體證明書記
    載，徐瑋斌死亡方式為「病死或自然死」，死亡原因為「心
    因性休克」，至於「騎車跌倒引起心及其血管不適」只是引
    起「心因性休克」之原因，並非直接引起徐瑋斌死亡之原因
    ，是徐瑋斌之死亡顯非因機車交通事故所致云云，並提出之
    和平院區之病歷摘要（見原審卷一第84頁）為證。惟查證人
    即事發當時之目擊者陳登煌證稱：事發當時我在騎樓，突然
    聽到蹦一聲，轉頭看，發現徐瑋斌騎車摔倒，他有馬上站起
    來，還要求我幫他撿安全帽還有置物箱裡面的雜物，我幫他
    撿東西，並幫他把機車牽到旁邊停放，然後他自行走到騎樓
    的摩托車上坐著打電話，我有聽到他打電話跟朋友說他身體
    不舒服，我看他很不舒服，就幫他跟朋友講事發地點的地址
    ，再來就看到他坐在機車上，頭撐在機車後視鏡上面，之後
    我叫他，他就沒有回應等語；劉必忠陳證稱：我於97年9月2
    2日晚間7時在臺北市萬華區○○○路○段華江橋下停車場停
    車時聽到碰撞聲，就探頭發現和平西路3段巷口有重機車CQZ
    -553號山葉紅色倒地，並見當事人徐瑋斌起身穿褲子後至一
    旁機車上休息，我就覺得應該沒事就開始擦車，一會兒我出
    來之後發現徐瑋斌頸部掛在機車後視鏡上，覺得不妥應該通
    知救護車，剛好有警員經過就攔下告知情形報案等語（見北
    檢97年度相字第612號卷第10頁、第16頁），是依陳登煌、
    劉必忠證詞可知徐瑋斌事發當時是騎乘系爭機車跌倒後，仍
    可自行站起來並走至騎樓打電話，堪認徐瑋斌應非心因性休
    克而引發徐瑋斌騎車跌倒。且原審為此調閱臺北市政府警察
    局萬華分局交通事故卷宗（見原審卷一第106頁），並檢附
    該交通事故卷宗暨北檢相驗卷宗及徐瑋斌於國立臺灣大學醫
    院附設醫院（見原審卷一第、馬偕醫院（見原審卷一第117
    頁至148頁）、西園醫院（見原審卷一第205頁至216頁）、
    臺北市立聯合醫院（見原審卷一第217頁至229頁）、聖母診
    所（見原審卷一第230頁至234頁）委請法務部法醫研究綜合
    上揭臺北市政府警察局萬華分局交通事故卷宗、北檢相驗卷
    宗內附資料及徐瑋斌現有之病歷、病史等資料，鑑定系爭事
    故發生之原因（見原審卷二第2至3頁）。經鑑定人審酌上揭
    卷證後認定「（鑑定人）利用排除其他死因，配合死亡前現
    場的發現判斷最可能的死亡原因。就本案而言，無法得知車
    禍前究竟發生何事，故無法推論，但單就車禍來說，對一般
    常人仍為一種生理和心理上的壓力事件，因此誘發心臟及其
    血管不適有其可能性，何況死者本身心臟並非屬自然健全狀
    態，因此就法醫學上研判，依原相驗屍體證明書記載，車禍
    為發生後續一系列事件之導因，導致死亡之結果，死亡方式
    宜屬『意外』」（見原審卷二第12頁至第13頁反面），爰審
    酌鑑定書內容（見原審卷二第11頁至13頁之法務部法醫研究
    所醫鑑字第1001100095號文書審查鑑定書）已詳實分析徐瑋
    斌之生前各醫院病歷及復原情形，並參酌臺北市政府警察局
    萬華分局交通事故卷宗、北檢相驗卷宗內附資料所記錄徐瑋
    斌系爭事故現場狀況，而為判斷最可能的死亡原因宜屬「意
    外」，且與證人陳登煌、劉必忠之證詞及北檢相驗證明書所
    記載之死亡原因、保發中心調處報告書結論相符。而法務部
    法醫研究所鑑定所憑資料及鑑定時間，已較北檢檢察官會同
    法醫相驗徐瑋斌時更為充分、充裕，法務部法醫研究所就徐
    瑋斌死亡原因本其法醫學之專業已為周詳之推論、分析，並
    詳細記載於鑑定書。縱鑑定書內雖表示其未能經由解剖直接
    確定徐瑋斌之死亡原因，且現存資料欠缺相關醫學影像檢查
    以確認體內有無受傷出血、心臟情況及死亡原因，惟鑑定人
    既已盡一切所能而為研判，並依其專業技術判斷徐瑋斌最可
    能的死亡原因應為「意外」，並參酌法務部法醫研究所為被
    上訴人所選定（見原審卷一第191頁、183背頁），法務部法
    醫研究所鑑定書之結論自屬可採。是以徐瑋斌係因系爭事故
    引發其心血管不適，進而導致死亡結果，系爭事故為導致徐
    瑋斌君死亡之主要有效而直接之原因，應屬保險法上非由疾
    病引起之外來突發事故之「意外事故」等情，堪以認定。則
    被上訴人等抗辯：徐瑋斌死亡非屬意外，徐瑋斌係病死或自
    然死、死亡原因為心因性休克云云，即無可採，上訴人主張
    ：徐瑋斌因系爭事故發生死亡之結果，應屬外來突發之事故
    ，應為系爭意外險契約第7條及系爭強制險契約第2條所約定
    之保險範圍等語，應屬可信。
四、綜上所述，上訴人主張：徐瑋斌騎乘系爭機車發生系爭事故
    而死亡，為系爭意外險契約第7條及系爭強制險契約第2條所
    定之保險範圍，上訴人基於系爭意外險受益人、駕駛人法定
    繼承人之身分，得分別向被上訴人富邦人壽、泰安產險請求
    給付意外身故保險金100萬元與死亡給付150萬元等語，應為
    可採，被上訴人泰安產險抗辯：北檢相驗屍體證明書已記載
    徐瑋斌死亡方式為「病死或自然死」，徐瑋斌騎車跌倒並非
    直接引起徐瑋斌死亡之原因，非屬單一交通事故，與系爭強
    制險保單條款第2條約定不符云云及被上訴人富邦人壽抗辯
    ：徐瑋斌自幼患有先天性心臟疾，依北檢相驗屍體證明書記
    載徐瑋斌係因心臟疾病發作致死，非係遭受外來突發意外事
    故所致，不符合系爭意外險保險金給付之要件云云，為無可
    取。從而，上訴人依系爭意外險契約第7條、第8條及系爭強
    制險契約第2條第1款第3目、第2款，及第4條第3款及保險法
    第131條之規定，請求被上訴人富邦人壽給付上訴人100萬元
    ，及自98年9月23日起至清償日止，按年息10%計算之利息；
    請求被上訴人泰安產險給付上訴人150萬元，及自98年3月26
    日起至清償日止，按年息10 %計算之利息，即為有理由，應
    予准許，又兩造均陳明願供擔保宣告准免假執行，經核均無
    不合，自應分別酌定相當擔保金額准許之。原審為上訴人敗
    訴之判決，並駁回上訴人假執行之聲請，均有未洽。上訴意
    旨指摘原判決不當，求予廢棄改判，為有理由。爰由本院予
    以廢棄改判，如主文第二、三項所示。又兩造均陳明願供擔
    保宣告准免假執行，經核均無不合，爰分別酌定相當擔保金
    額准許之。
五、本件事證已臻明確，兩造其餘攻擊防禦方法與判決之結果不
    生影響，爰不另贅論，併此敘明。
六、據上論結，本件上訴為有理由，爰判決如主文。
中    華    民    國   100    年    12    月    20    日
                    民事第十三庭
                        審判長法  官  蕭艿菁
                              法  官  林麗玲
                              法  官  賴劍毅
正本係照原本作成。
如不服本判決，應於收受送達後20日內向本院提出上訴書狀，其
未表明上訴理由者，應於提出上訴後20日內向本院補提理由書狀
（均須按他造當事人之人數附繕本）上訴時應提出委任律師或具
有律師資格之人之委任狀；委任有律師資格者，另應附具律師資
格證書及釋明委任人與受任人有民事訴訟法第466條之1第1項但
書或第2項（詳附註）所定關係之釋明文書影本。如委任律師提
起上訴者，應一併繳納上訴審裁判費。
中    華    民    國   100    年    12    月    20    日
                              書記官  黃千鶴
附註：
民事訴訟法第466條之1（第1項、第2項）：
對於第二審判決上訴，上訴人應委任律師為訴訟代理人。但上訴
人或其他法定代理人具有律師資格者，不在此限。
上訴人之配偶、三親等內之血親、二親等內之姻親，或上訴人為
法人、中央或地方機關時，其所屬專任人員具有律師資格並經法
院認為適當者，亦得為第三審訴訟代理人。